Inventaris van het gerubriceerd archief van het Ministerie van Financien, (1903) 1939-1975 (1983)
Nationaal Archief, Den Haag
- Administratie der Belastingen 1936 - 1959, Directoraat der Belastingen 1959 - 1965, Directoraat-Generaal der Belastingen 1965 - 1975, 4
  - Afdeling Invoerrechten, 4.5
    - Controle op de in- en uitvoer van goederen., 1949 - 1955; 226-236
      - Invoer van propagandamateriaal van het Indonesische Ministerie van Informatie, 1955, 228; omslag
      - Onderzoek naar smokkel van chemicaliën naar Duitsland, 1949, 229; omslag
      - Mogelijke illegale uitvoer van een kostbare viool, 1950, 230; omslag
      - Onderzoek naar frauduleuze invoering van horloges uit Italië, 1950 - 1951, 231; omslag
      - Onderzoek naar het doorrijden van een Belgische auto met diplomatiek kenteken, 1952 - 1953, 232; omslag
      - Onderzoek naar de handelswijze van inspecteurs der invoerrechten en accijnzen bij de visitatie van een Pools vrachtschip, 1953, 233; omslag
      - Ongecontroleerde doorvoer van goederen in de haven van Rotterdam, 1953, 234; omslag
      - Kunstvoorwerpen van een Indische gerepatrieerde, 1953 - 1954, 235; omslag
      - Onderzoek naar frauduleuze invoering van goederen door opvarenden van Nederlandse vissersschepen, 1953 - 1955, 236; omslag
    - Aanbevelingen van de Permanente Commissie van het te Brussel ondertekende Vijflandenpact, betrekking hebbend op de invoer van nieuwsfilms en niet-commerciële films., 1950; 237; 1 omslag
    - Advisering en afkondiging van de Wet tot verhoging van het bijzonder invoerrecht op benzine en de Motorrijtuigenbelastingwet., 1950; 238; 1 omslag
    - Vrijstelling van belasting voor brandstoffen, welke ten behoeve van de Engelse Luchtmacht op Nederlandse vliegvelden zullen worden opgeslagen., 1950; 239; 1 omslag
    - Het geven van aanwijzingen, richtlijnen en voorschriften aan ambtenaren belast met grenscontroletaken., 1950 - 1955; 240-253
      - Repatriëring van niet-ambtelijke inwoners van de Sovjet-Unie uit Nederland, 1950, 240; omslag
      - Toelating van Franse kleurlingen uit Noord-Afrika, 1950, 241; omslag
      - Lijsten van vreemdelingen wie de toegang tot Nederland geweigerd moet worden, 1950 - 1955, 242; pak
      - Extra beveiliging voor opsporingsregisters vanwege verwachte acties van politieke delinquenten, 1952, 243; omslag
      - Signalering van een mogelijk onrechtmatig gebruikte personenauto van de Amerikaanse ambassade, 1952, 244; omslag
      - Vervallen verklaren of erkennen van reisdocumenten, 1952 - 1954, 245; omslag
      - Het weren van vreemdelingen die bijeenkomsten van Nederlandse communistische (mantel)organisaties willen bezoeken, 1952 - 1955, 246; pak
      - Het geven van toestemming aan aan de grens geweerde Indonesiërs zich bij hun diplomatieke vertegenwoordigers te mogen verwittigen, 1953, 247; omslag
      - Behandeling van Joegoslaven bij grenscontroles, naar aanleiding van klachten van de Joegoslavische overheid, 1953 - 1954, 248; omslag
      - Het inhouden van het paspoort van subversieve en ongewenste personen bij grensoverschrijdingen.1953 - 1955, 249-250
        - B. Brandsen, 1955, 249; omslag
        - F.A. Colton, 1953, 250; omslag
      - Britse militaire oefeningen in het Duits-Nederlandse grensgebied, 1954, 251; omslag
      - Doorlating van in groepsverband reizende buitenlandse jongeren, 1955, 252; omslag
      - Te nemen maatregelen bij mogelijke aanslagen op hooggeplaatste personen, 1955, 253; omslag
    - Onderzoek naar fraude met goederen in tijdelijke opslag in Duitsland., 1951; 254; 1 omslag
    - Het medevoorbereiden van de ontwerp-Vreemdelingencirculaire., 1953; 255; 1 omslag
    - Onderzoek naar de behandeling van een Duitse douanebeambte door Nederlanders., 1953; 256; 1 omslag
    - Onderzoek naar het misbruik maken van de vrijstelling van invoerrecht en invoerbelasting voor verhuisboedel., 1953 - 1954; 257; 1 omslag
    - Advies van de minister aan de Directie van 's Rijksbelastingen en Domeinen in Breda hoe te handelen met betrekking tot het heffen van belastingen op aardolieproducten die per pijpleiding vervoerd worden., 1954; 258; 1 omslag
    - In- en uitvoer van postpakketten afkomstig en bestemd voor in West-Duitsland gestationeerde Nederlandse militairen., 1954; 259; 1 omslag
    - Moeilijkheden omtrent het lossen van commerciële lading door het Argentijnse marineschip Punto Medanos in Vlaardingen., 1954; 260; 1 omslag
    - Onderzoek naar de diefstal van goederen op vliegveld Schiphol., 1955; 261; 1 omslag
  - Afdeling Domeinen 1946 - 1956, Directie der Domeinen 1956 -, 4.6
    - Onderzoek naar de gedragingen van bouwkundig hoofdambtenaar A.J. Suykerbuyk., 1954; 262; 1 omslag
  - Afdeling Kadaster en Hypotheken 1936 - 1968, 1952 - 1956, Directie Kadaster en Hypotheken 1959 - 1970., 4.7
    Na 1970 ressorteerd het onder een Directoraat-Generaal Kadaster en Domeinen.
    - Aanschrijvingen over de afbeelding van verdedigingswerken op kadastrale plans., 1950 - 1951; 263; 1 omslag
    - Verzoek aan de ingenieur-verificateur van het Kadaster tot het doen van kadastrale metingen van percelen van het Ministerie van Wederopbouw en Volkshuisvesting in Den Haag en Wassenaar voor de bouw van schuilkelders., 1951; 264; 1 omslag
    - Inschakeling van een landmeter van het Kadaster bij de Dienst Speciale Werken van het Ministerie van Verkeer en Waterstaat., 1951 - 1952; 265; 1 omslag
    - Instructie aan hypotheekbewaarders over de implementatie van de Wet Vervreemding van Landbouwgronden., 1954 - 1956; 266; 1 omslag
  - Afdeling Rijksgebouwen 1924 - 1940, 4.8
    Tot 1922 had elk ministerie zijn eigen Gebouwendienst. Vanaf 1922 zijn al deze afzonderlijke diensten opgegaan in één Rijksgebouwendienst (RGD) die onderdeel werd van het Ministerie van Financiën. Deze ene centrale RGD is in juni 1945 van Financiën overgegaan naar het Ministerie van Wederopbouw en Openbare Werken (nu het Ministerie van Volkshuisvesting, Ruimtelijke Ordening en Milieu).
    - Het behandelen van de ‘zaak Vrijman’., 1921 - 1950; 286-292
      Inzake het verlenen van eerherstel aan de, in 1923 oneervol ontslagen, rijksbouwmeester J.A.W. Vrijman wegens malversaties.
      - 1921 - 1927, 286; pak
      - 1928 - 1929, 287; pak
      - 1930 - 1935, 288; pak
      - 1936 - 1939, 289; pak
      - 1940 - 1950, 290; pak
      - Diverse nota’s, 1923 - 1925, 291; omslag
      - Kranten en brochures, 1925 - 1938, 292; pak
- Directeur-Generaal voor Fiscale Zaken in Algemene Dienst 1952 - 1959, Directoraat voor Fiscale Zaken 1959 - 1965, 5
  - Afdeling Internationale Fiscale Zaken, 5.1
    - Belastingvrijstellingen voor hoofdkwartieren van de Noord-Atlantische Verdragsorganisatie (NAVO)., 1952; 267; 1 omslag
    - Fiscale positie van Amerikaanse militairen die deel uitmaken van in Nederland te vestigen missies., 1952; 268; 1 omslag
    - Brief aan de minister van Economische Zaken inzake een Amerikaans voorstel voor verscherpte controle op doorvoer van goederen die gebruikt kunnen worden voor nucleaire doeleinden., 1953; 269; 1 omslag
      Zie ook inv.nr. 199.
  - Afdeling Verbruiksbelastingen en Douanewetgeving 1952 - 1954, Afdeling Wetgeving Verbruiksbelasting en Douane 1954 - 1959, Directie Wetgeving Douane en Verbruiksbelasting 1959 -, 5.2
    - Aanzuivering van documenten voor uitvoer van gedistilleerde drank., 1952; 270; 1 omslag
    - Behandeling van het ontwerp van de Wet op de Omzetbelasting 1954., 1952 - 1954; 271; 1 omslag
  - Directie Wetgeving Directe Belastingen, 5.3
    - Overleg met het Ministerie van Sociale Zaken en Volksgezondheid inzake de uitbreiding en herziening van de kinderbijslagwetgeving., 1955; 272; 1 omslag
- Gedeponeerde archieven, 6
  - Voorzittersarchief van mr. J.R.H. van Schaik van de Commissie tot Zuivering van enkele Ambtenaren van het Departement van Financiën., 1945 - 1963; 273; 1 omslag
    Openbaarheid beperkt tot 1 januari 2025
  - Advies van secretaris-generaal s' Jacob aan de minister inzake het vormgeven van een Buitenlandse Dienst in Zuidoost-Azië., 1950; 274; 1 omslag
  - Dossier Oorlogsgevaar van J.G.M. van Griethuysen, hoofd van de Afdeling Duitsland van de Directie Buitenlands Betalingsverkeer., 1951 - 1957; 275-276
    - Veiligstelling van Nederlandse belangen, 1951 - 1957, 275; pak
    - Zetelverplaatsing van rechtspersonen, 1951 - 1957, 276; pak
  - Archief van staatssecretaris dr. W.H. van den Berge in zijn hoedanigheid als bestuurder van de Stichting Zeevaartbelang., 1958 - 1966; 277; 1 pak
  - Werkarchief van minister Vondeling inzake de huwelijkssluiting tussen prinses Beatrix en de heer Claus von Amsberg., 1965; 278; 1 pak
  - Archiefbescheiden van mr. J.C.W.M. Huijsmans, secretaris-generaal., 1965 - 1967; 279-282
    Zie ook inv.nr. 283 en 284.
    - Het ambt en de positie van de staatssecretaris, 1965 - 1975, 279; omslag
    - Commentaren op de rapporten van de Commissie van Onderzoek Amsterdam.1966 - 1967, 280-282
      - Eerste interim-rapport, 1966 - 1967, 280; pak
      - Tweede interim-rapport, 1967, 281; pak
      - Eindrapport, 1967, 282; omslag
  - Stukken betreffende het doorlichten van het Ministerie van Financiën., 1967 - 1970; 283-285
    - Werkarchief van minister J. Witteveen, 1967 - 1970, 283; pak
    - Werkarchief van secretaris-generaal mr. J.C.W.M. Huijsmans.1967 - 1970, 284-285
      Voor beschrijving van de archiefbescheiden zie bijlage 3.
      - 1 - 7, 1967 - 1970, 284; pak
      - 8 - 20, 1967 - 1970, 285; pak